臺灣高等法院臺中分院刑事裁定
110年度抗字第451號
抗  告  人
即被逮捕人  孫建聖



上列抗告人因聲請提審案件，不服臺灣台中地方法院110年度提
字第6號，中華民國110年4月1日裁定，提起抗告，本院裁定如下
：
    主  文
抗告駁回。　
    理  由
一、抗告人即被逮捕拘禁人（下稱抗告人）孫建聖抗告意旨略以
    ：便衣警察並沒有告知身分也沒有影像證據或親眼看到非法
    物品（僅有語音不明之錄音檔），且本人毫無犯罪意圖與違
    抗，卻被強行搜索及壓制造成受傷骨折等語。
二、按受理提審聲請之法院，於繫屬後24小時內，應向逮捕、拘
    禁之機關發提審票，並即通知該機關之直接上級機關。但被
    逮捕、拘禁人已回復自由，得以裁定駁回之，提審法第5條
    第1項第3款定有明文。揆諸該條修正之立法理由謂：「法院
    對於提審之聲請，除無提審之必要者外，原則上均應向逮捕
    、拘禁之機關發提審票，提審被逮捕、拘禁人以查明其逮捕
    、拘禁是否合法，爰將原條文第4條及第5條予以合併，明定
    法院發提審票之原則及例外，俾符實需」。「所謂無提審之
    必要，例如：經法院逮捕、拘禁者，採行法官保留原則，已
    符合憲法第8 條保障人權之意旨，與第1條第1項前段之要件
    不符；依第1條第1項但書之規定，已得依其他法律規定處理
    ，自無提審之實益；又為保障被逮捕、拘禁人依其他法律規
    定聲請即時救濟之權益，法院於裁定駁回提審之聲請時，將
    聲請書狀及其附件影本函知逮捕、拘禁之機關，俾利其依相
    關法律即時處理；至於被逮捕、拘禁人已回復自由者（包括
    有附條件的具保、責付或限制住居與無附條件的釋放）或已
    死亡者，法院事實上無從提審。爰訂定第1項第1款至第4款
    ，明定駁回提審聲請之程序事由，避免進行重覆或無實益之
    程序。」等語，據此，受逮捕或拘禁人，如於聲請提審遭法
    院駁回後，已回復自由，縱提出抗告，抗告法院本於立法意
    旨，自應認抗告為無理由，予以駁回。
三、經查，本件抗告人於民國110年3月31日下午1時35分，被喬
    裝為網友之警員林志豪發現攜帶甲基安非他命，屬現行犯，
    依刑事訴訟法第88條第1、2項之規定予以逮捕，因抗告人聲
    請提審，原審法院乃於110年4月1日17時許訊問抗告人後，
    認員警逮捕程序並無違法之處，且員警所為係屬提供機會型
    之誘捕偵查，而非陷害教唆，裁定駁回抗告人之聲請，又抗
    告人因手術之故未能解交原審，故原審不予解返逮捕機關，
    嗣抗告人於110年4月2日經臺中地方檢察署檢察官訊問後予
    以交保，未拘束其人身自由，有本院110中分高刑成110抗字
    451字第03917號函、臺灣臺中地方檢察署中檢增水慎110核
    交1171字第156942號函可稽（本院卷第25、29頁）。抗告人
    雖於110年4月6日提出抗告，然抗告人既已回復自由，不符
    合聲請提審之要件，抗告人執前詞提起抗告，為無理由，應
    予駁回。
四、依提審法第10條第2項前段，裁定如主文。　
中　　華　　民　　國　　110 　年　　4 　　月　　30　　日
            刑事第六庭    審判長法　官  唐  光  義
                                法　官  劉  柏  駿
                                法　官  許  冰  芬
以上正本證明與原本無異。     
不得再抗告。
                                書記官  陳  怡  芳

中　　華　　民　　國　　110 　年　　5 　　月　　3 　　日